【裁判字號】    95,易,433
【裁判日期】    951017
【裁判案由】    傷害等
【裁判全文】
臺灣新竹地方法院宣示判決筆錄           95年度易字第433號
公  訴  人  臺灣新竹地方法院檢察署檢察官
被      告  甲○○
上列被告因傷害等案件，檢察官提起公訴（95年度偵字第4370號
）後，聲請改依協商程序而為判決，本院於中華民國95年10月17
日下午5時在本院刑事第6法庭宣示判決，出席職員如下：
法官起立朗讀判決主文、犯罪事實要旨、處罰條文及告以上訴限
制、期間並提出上訴狀之法院，且諭知記載其內容：
壹、主文：
    甲○○服用酒類，不能安全駕駛動力交通工具而駕駛，累犯
    ，處拘役伍拾玖日，如易科罰金，以銀元佰元即新臺幣玖
    佰元折算壹日。。
貳、犯罪事實要旨：
    甲○○曾因妨害公務案件，經臺灣彰化地方法院於民國92年
    10月6日以92年度斗簡字第315號判處有期徒刑6月，甫於92
    年11月17日易科罰金執行完畢，猶不思警惕。甲○○自95年
    5月18日上午9時許起至下午3時許止，在其位於新竹市○○
    區○○路128號住處，飲用蔘茸酒1瓶，致不能安全駕駛動力
    交通工具之程度，竟仍酒後駕駛車牌號碼Q8-9849號自用小
    客車，沿新竹市○○路由南向北方向行駛，於同日17時30分
    許，途經新竹市○○路與經國路路口時，適時乙○○駕駛車
    牌號碼4951-KY號自用小客車，行駛於同向前方，因乙○○
    不滿甲○○對其猛按喇叭，致心生不悅即下車質問，二人因
    此發生爭執，遂基於互相傷害對方身體之故意，甲○○手持
    警棍、敲打乙○○頭部1下，乙○○亦出手反擊，並以雙腳
    踹已倒地不起且毫無抵抗能力之甲○○，毆打一陣後，前往
    其所有之上開自用小客車內撥打行動電話，打完電話後，接
    續以雙腳猛踹倒於地上之甲○○，直至員警到場時始住手，
    致甲○○受有胸部挫傷併右側第八、九肋骨及左側第七、八
    肋骨骨折、腹部鈍傷、疑腎臟挫傷、臉部多處挫傷及擦傷、
    雙耳挫傷瘀青、右腰部及上背部挫傷瘀青之傷害，乙○○則
    受有頭皮撕裂傷3公分之傷害（甲○○、乙○○傷害罪部分
    ，業據2人互相撤回告訴，經本院另為不受理判決），待員
    警據報趕赴現場處理，查覺甲○○有飲用酒類物品之嫌，經
    南門綜合醫院於同日21時3分許，抽取其血液檢測酒精濃度
    含量，測得其血液中酒精濃度為151.8G/DL，換算酒後呼氣
    酒精濃度為每公升0.759毫克，已達不能安全駕駛之程度。
、處罰條文：
    刑法第185條之3。
肆、協商判決除有刑事訴訟法第454條之4第1項第1款於本訊問程
    序終結前，被告撤銷協商合意或檢察官撤回協商聲請者；第
    2款被告協商之意思非出於自由意志者；第四款被告所犯之
    罪非第455條之2第1項所定得以協商判決者；第6款被告有其
    他較重之裁判上一罪之犯罪事實者；第7款法院認應諭知免
    刑或免訴、不受理者情形之一，及違反同條第2項「法院應
    於協商合意範圍內為判決；法院為協商判決所科之刑，以宣
    告緩刑或二年以下有期徒刑、拘役或罰金為限之規定者外，
    檢察官與被告均不得上訴。
伍、如有前項得上訴之情形，得自收受宣示判決筆錄送達之日起
    十日內，向本院提出上訴書狀，上訴於第二審法院。
中    華    民    國      95  年    10    月    17    日
                           交通法庭  法  官   李毓華
以上正本證明與原本無異。
中    華    民    國    95    年    10    月    17    日
                                     書記官   李佩真
附錄論罪科刑法條全文
刑法第185條之3
服用毒品、麻醉藥品、酒類或其他相類之物，不能安全駕駛動力交通工具
而駕駛者，處一年以下有期徒刑、拘役或三萬元以下罰金。


司法院資訊處製作；財團法人民間司法改革基金會備份。
